臺灣彰化地方法院刑事判決　　　　　　　　　　　　　九十三年度訴字第二九六號
　　公　訴　人　臺灣彰化地方法院檢察署檢察官
　　被　　　告　甲○○
右列被告因違反毒品危害防制條例案件，經檢察官提起公訴（九十三年度毒偵字第五
八七號、第五八八號），於本院準備程序中，被告就被訴事實為有罪之陳述，經裁定
改行簡式審判程序，本院判決如左：
    主  文
甲○○連續施用第一級毒品，處有期徒刑捌月，扣案之海洛因肆包（淨重貳點伍肆公
克），沒收銷燬之；又連續施用第二級毒品，處有期徒刑伍月，扣案之吸食器貳組沒
收，甲基安非他命貳拾伍包（毛重貳拾玖公克、淨重貳拾參點柒公克），沒收銷燬之
；應執行有期徒刑壹年，扣案之吸食器貳組沒收，海洛因肆包（淨重貳點伍肆公克）
、甲基安非他命貳拾伍包（毛重貳拾玖公克、淨重貳拾參點柒公克），均沒收銷燬之
。
    事  實
一、甲○○曾因施用毒品案件，經臺灣高等法院以八十七年度上訴字第三八三一號裁
    定送觀察、勒戒後，認無繼續施用毒品之傾向，經該院於民國八十七年十一月十
    七日，以八十七年度上訴字第三八三一號判決免刑確定。復於九十一年間，因施
    用毒品案件，經臺灣桃園地方法院以九十二年度毒聲更字第一號裁定送觀察、勒
    戒後，仍認無繼續施用毒品之傾向，而於九十二年五月二十八日執行完畢釋放出
    所，並經臺灣桃園地方法院檢察署檢察官於九十二年六月二十四日，以九十一年
    度毒偵字第三一六四號、九十二年度毒偵字第一四六一號為不起訴處分確定。詎
    甲○○仍不知悔改，未能戒除毒癮，基於施用第一級毒品海洛因之概括犯意，於
    九十二年八月間某日起至九十二年九月八日止，在其當時位於桃園縣中壢市○○
    ○街十八號二樓二０二號室等地，以將海洛因摻入香煙中點燃吸食之方式，每二
    、三日施用一次，連續施用第一級毒品海洛因多次。其另基於施用第二級毒品甲
    基安非他命（起訴書誤載為安非他命）之概括犯意，自九十二年七月中旬某日起
    至九十二年九月九日止，在前開力行北街住處，以將甲基安非他命置於其所有吸
    食器中，下方以火燒烤，使產生煙霧後吸食之方式，每天施用一次，連續施用第
    二級毒品甲基安非他命多次。嗣於九十二年九月十日下午八時三十分許，經警持
    臺灣桃園地方法院法官核發之搜索票，至甲○○當時位於桃園縣中壢市○○○街
    之前開住處搜索，當場查獲呂金隆、劉曜賢、徐伯瑋、游懷民（該四人均由臺灣
    桃園地方法院檢察署另行偵辦）及甲○○，並查扣甲○○所有供其施用之第一級
    毒品海洛因四包（合計淨重二‧五四公克）、第二級毒品甲基安非他命二十五小
    包（毛重二九公克、淨重二三‧七公克）及供吸食甲基安非他命之吸食器二組，
    及其他非甲○○所有與本案無關連之槍枝、甲基安非他命、注射針筒、分裝袋等
    物品。
二、案經臺北市政府警察局松山分局移送及臺灣桃園看守所函送臺灣桃園地方法院檢
    察署呈請臺灣高等法院檢察署檢察長核轉臺灣彰化地方法院檢察署檢察官偵查起
    訴。
    理  由
一、按除被告所犯為死刑、無期徒刑、最輕本刑為三年以上有期徒刑之罪或高等法院
    管轄第一審案件者外，於前條第一項程序進行中，被告先就被訴事實為有罪之陳
    述時，審判長得告知被告簡式審判程序之旨，並聽取當事人、代理人、辯護人及
    輔佐人之意見後，裁定進行簡式審判程序；除簡式審判程序及簡易程序案件外，
    第一審應行合議審判，刑事訴訟法第二百七十三條之一第一項、第二百八十四條
    之一分別定有明文。本件被告甲○○所涉係死刑、無期徒刑、最輕本刑為三年以
    上有期徒刑之罪或高等法院管轄第一審案件以外之罪，並於本院行準備程序時就
    被訴事實為有罪之陳述，本院合議庭依前揭規定，經評議結果，裁定改由受命法
    官獨任行簡式審判程序，先予敘明。
二、右揭犯罪事實，業據被告甲○○於偵查及本院審理時坦承不諱，且其於九十二年
    九月十一日、九十二年九月十二日分經員警及臺灣桃園看守所採取之尿液，各送
    臺灣檢驗科技股份有限公司及臺灣尖端先進生技醫藥股份有限公司檢驗結果，確
    均呈安非他命類及鴉片類陽性反應，此有臺北市政府警察局松山分局毒品案件尿
    液委驗單、臺灣檢驗科技股份有限公司公司濫用藥物尿液檢驗報告、臺灣尖端先
    進生技醫藥股份有限公司濫用藥物檢驗中心濫用藥物檢驗報告各一紙在卷可稽（
    見本院卷、毒偵字第三０一三號卷第一二０頁、毒偵字第三二九六號卷第四頁）
    ，復有被告所有供施用之吸食器二組及甲基安非他命二十五小包（毛重二九公克
    、淨重二三‧七公克）扣案足資佐證；另扣案之白色粉末四包，經警送法務部調
    查局鑑定結果，均含第一級第六項毒品海洛因成分，淨重二‧五四公克，此有該
    局九十二年十月十七日調科壹字第０八０００六九一五號鑑定通知書一紙附卷可
    稽（見毒偵字第三０一三號卷第一一二頁），是尚有第一級毒品海洛因四包（淨
    重二‧五四公克）扣案可供佐證，被告自白核與事實相符。又被告曾因施用毒品
    案件，經臺灣高等法院以八十七年度上訴字第三八三一號裁定送觀察、勒戒後，
    認無繼續施用毒品之傾向，經該院於八十七年十一月十七日，以八十七年度上訴
    字第三八三一號判決免刑確定；復於九十一年間，因施用毒品案件，經臺灣桃園
    地方法院以九十二年度毒聲更字第一號裁定送觀察、勒戒後，仍認無繼續施用毒
    品之傾向，而於九十二年五月二十八日執行完畢釋放出所，並於臺灣桃園地方法
    院檢察署檢察官於九十二年六月二十四日，以九十一年度毒偵字第三一六四號、
    九十二年度毒偵字第一四六一號為不起訴處分確定等情，有臺灣高等法院被告全
    國前案紀錄表存卷可按，其於觀察、勒戒期滿釋放及不起訴處分後五年內再犯毒
    品危害防制條例第十條之罪，事證明確，其犯行洵堪認定，應依法論科。
三、按被告犯罪後，毒品危害防制條例業於九十二年六月六日經立法院修正通過後，
    同年七月九日經總統公布，並自公布後六個月即九十三年一月九日開始施行。是
    被告犯罪後，法律已有變更，而就施用第一級毒品及第二級毒品部分之處罰規定
    ，新舊法均相同，依刑法第二條第一項前段規定，應分別適用裁判時修正後之毒
    品危害防制條例第十條第一項及同條第二項之規定處罰。是核被告所為，係犯修
    正後毒品危害防制條例第十條第一項之施用第一級毒品罪及同條第二項之施用第
    二級毒品罪。被告於施用第一級、第二級毒品前後持有海洛因及甲基安非他命之
    低度行為，各為施用之高度行為所吸收，均不另論罪。被告先後多次施用海洛因
    及甲基安非他命之犯行，時間緊接，所犯各為構成要件相同之罪名，顯分係基於
    概括犯意反覆為之，各為連續犯，依法均應論以一罪，並加重其刑。被告所犯上
    開二罪，犯意各別，行為互殊，應予分論併罰。爰審酌被告已因施用毒品案件，
    歷經觀察、勒戒處遇措施，卻未能知所收斂而遠離毒害，戒毒意志尚非堅定，品
    行非端，惟念及被告於犯罪後尚能坦承犯行，態度堪稱良好，且施用毒品固戕害
    個人健康至深，然就他人權益之侵害仍屬有限，及其犯罪目的、手段等一切情狀
    ，各量處如主文所示之刑，並定應執行刑。扣案之吸食器二組，為被告所有供犯
    毒品危害防制條例第十條第二項之罪所用之物，惟尚非屬專供施用毒品之器具，
    爰依刑法第三十八條第一項第二款規定，為沒收之宣告。又扣案之海洛因四包（
    淨重二‧五四公克）、甲基安非他命二十五包（毛重二九公克、淨重二三‧七公
    克），均為供被告施用而查獲之毒品，應依毒品危害防制條例第十八條第一項前
    段規定，沒收銷燬之。至其餘查扣之物品，或經被告否認為其所有，或係與本案
    無關連之物品，本院自無從宣告沒收，附此敘明。
據上論斷，應依刑事訴訟法第二百七十三條之一第一項、第二百九十九條第一項前段
，修正後毒品危害防制條例第十條第一項、第二項、第十八條第一項前段，刑法第十
一條前段、第二條第一項前段、第五十六條、第五十一條第五款、第三十八條第一項
第二款，判決如主文。
本案經檢察官吳怡盈到庭執行職務
中      華      民      國    九十三    年      四      月     三十     日
                                臺灣彰化地方法院刑事第三庭
                                    法      官  簡婉倫
右正本證明與原本無異。
如不服本判決，應於判決送達後十日內，向本院提出上訴狀( 須附繕本 )。
                                    法院書記官  林盛輝
中      華      民      國    九十三    年      四      月     三十     日
毒品危害防制條例第十條
施用第一級毒品者，處六月以上五年以下有期徒刑。
施用第二級毒品者，處三年以下有期徒刑。
